【裁判字號】    98,交抗,2416
【裁判日期】    981020
【裁判案由】    違反道路交通管理處罰條例
【裁判全文】
臺灣高等法院交通事件裁定            98年度交抗字第2416號
  抗  告  人
  即受處分人  甲○○
上列抗告人因違反道路交通管理處罰條例案件，不服臺灣臺北地
方法院，中華民國98年9月11日所為裁定（98年度交聲字第3167
號），提起抗告，本院裁定如下：
    主  文
抗告駁回。
    理  由
一、抗告意旨略以：抗告人於民國（下同）98年7月7日上午10時
    18分許，雖有經警拍攝車牌號碼AAN－740號重型機車停車於
    某處之事實，惟該採證照片既無門牌號碼，如何能認定抗告
    人係停車於臺北市○○路409號處，況該採證照片亦無禁止
    停車標誌，根本無從推認照片中抗告人停車地點為禁止停車
    之路段；至採證照片雖有顯示禁止停車之標誌牌卻無抗告人
    之車輛，如何能認定是在同一時間、同一地點所拍攝，以此
    舉發照片既無法證明抗告人有於違規地點停車之行為，自應
    為抗告人有利之裁定，為此依法提起抗告，請求撤銷原裁定
    云云。
二、按道路交通管理處罰條例所稱之「車輛」，係指在道路上以
    原動機行駛之汽車（包括機器腳踏車）或以人力、獸力行駛
    之車輛；道路交通安全規則所稱之「汽車」，係指在道路上
    不依軌道或電力架線而以原動機行駛之車輛（包含機器腳踏
    車），道路交通管理處罰條例第3 條第8 款、道路交通安全
    規則第2 條第1 項第1 款有明文規定。次按在設有禁止停車
    標誌、標線之處所不得停車，又汽車駕駛人停車時，在設有
    禁止停車標誌、標線之處所停車者，處新臺幣（下同）600
    元以上1,200元以下罰鍰，道路交通安全規則第112條第1項
    第4款及道路交通管理處罰條例第56條第1項第4款分別定有
    明文。
三、查抗告人即受處分人所有之車牌號碼 AAN-740號重型機車，
    於98年 7月7日上午10時18分許，在臺北市○○路409號設有
    禁止停車標誌之路段違規停車，經臺北市停車管理工程處（
    下稱舉發機關）執勤人員發覺後，以抗告人有於禁止停車處
    所停車之違規行為，逕行拍照舉發，嗣抗告人於應到案日期
    前到案說明，經原處分機關函請舉發機關調查結果，仍認抗
    告人有上開違規行為，而掣單舉發等情，此有卷附現場採證
    照片、臺北市政府交通局北市交停字第 1AD839913號舉發違
    反道路交通管理事件通知單、臺北市停車管理工程處 98年8
    月10日北市停管字第 09835399900號函及臺北市交通事件裁
    決所北市裁申字第裁22-1AD839913號違反道路交通管理事件
    裁決書等附卷可參，茲觀諸第一張採證照片，確實可見抗告
    人將系爭機車停放於騎樓；第二張採證照片則清晰可見違規
    地點設有「騎樓、人行道禁止停車」標誌牌（並以箭頭指示
    禁停範圍），而標誌牌後方左右兩側則有「龍江路 411號」
    、「龍江路 413號」之門牌，與舉發通知單上所記載違規地
    點「龍江路 409號」緊鄰，足認違規地點確係在該標誌牌禁
    止停車效力規制範圍之內。抗告人雖以無法辨識採證照片之
    地點及二張照片是否係於同一地點拍攝等語置辯，惟經原舉
    發機關函覆抗告人略以：停車處與標誌牌如不在極短距離內
    ，是無法同時攝入於採證照片上，只得擇一（車輛）使用等
    語明確，則於違規車輛與標誌牌無法同時攝入之情形，為完
    整攝入違規車輛之車牌，並顯示違規地點確實設有禁止停車
    標誌牌，即有分別以 2張照片拍攝之必要，尚難以此遽認本
    件採證過程有何違誤之處。而本件 2張採證照片上所顯示日
    期時間均為 「98.07.07 10：18」，與舉發通知單上記載之
    違規時間相符，足證採證照片 2張係在同一地點相繼接續拍
    攝而成。再者，本件舉發交通助理員與抗告人素不相識，彼
    此亦無仇隙怨懟，衡情實無甘冒偽造文書刑責，故為不實掣
    單舉發或使公務員出具不實公文書函，致生損人不利己之結
    果，殊難想像本件採證照片 2張係於不同地點拍攝以羅織誣
    陷抗告人之可能或必要。抗告人復未提出何積極證據供本院
    查核，僅空言稱 2張照片無法確認為同一地點等語，所辯要
    係卸責之詞，並不足採。又依採證照片顯示，該處騎樓前方
    之道路兩側劃設有機車停車格，騎樓、人行道本不得任意佔
    用形成路障妨礙行人之通行權，茲抗告人之戶籍地即設於違
    規地點附近，違規地點有無設置「騎樓、人行道禁止停車」
    標誌牌，抗告人查證實屬容易，該路段既設有明確之禁止停
    車標誌，並告知騎樓、人行道均禁止停車，且應為抗告人所
    知悉，抗告人空言否認，自難憑採，其違規於禁止臨時停車
    處所停車之行為，堪以認定。原處分機關因而就抗告人上述
    違規於禁止臨時停車之處所停車之行為，依上開法條規定，
    裁處罰鍰新台幣 600元，並無不當，原審因而認抗告人之聲
    明異議為無理由，而予以駁回，經核亦無不合，抗告人之抗
    告意旨猶執陳詞指摘原審裁定不當，尚難認有理由，應予駁
    回。
四、據上論結，應依道路交通案件處理辦法第26條，刑事訴訟法
    第412條，裁定如主文。
中    華    民    國    98    年    10    月    20    日
                  刑事第八庭    審判長法  官  鄭文肅
                                      法  官  蔡光治
                                      法  官  張傳栗
以上正本證明與原本無異。
不得再抗告。
                                      書記官  吳玉華
中    華    民    國    98    年    10    月    21    日


司法院資訊處製作；財團法人民間司法改革基金會備份。
